臺灣高等法院刑事判決　　　　　 　　　 94年度上易字第649號
上　訴　人
即　被　告　乙○○
上列上訴人因業務侵占案件，不服臺灣基隆地方法院93年度訴字
第861號，中華民國94年3月1日第一審判決（起訴案號：臺灣基
隆地方法院檢察署93年度偵緝字第314號），提起上訴，本院判
決如下：
    主  文
上訴駁回。
    事  實
一、乙○○前於民國（下同）90年間，因贓物案件，經原審法院
    判處有期徒刑6月確定，於90年9月25日執行完畢。猶不知悔
    改，自93年6月9日起受僱於甲○○，在宜蘭縣五結鄉○○路
    ○ 段77號甲○○所經營之「廣興檳榔攤」，從事販賣檳榔及
    飲料等工作，為從事業務之人。詎乙○○竟意圖為自己不法
    之所有，於93年6月10日23時8分許，將該日營業販賣檳榔及
    飲料所得新台幣（下同）2110元及該日13時39分許，甲○○
    所交付之零用金4050元，共計6160元，以變易持有為所有之
    意思予以侵吞入己，並逃逸無蹤。嗣甲○○於93年6月11日
    （翌日）上午7時許，前往接班時，發現鐵門拉下但店門未
    上鎖，鑰匙放在桌上，經清點後始查悉上情。
二、案經甲○○訴由宜蘭縣警察局羅東分局報告台灣宜蘭地方法
    院檢察署偵辦，經台灣高等法院檢察署令轉台灣基隆地方法
    院檢察署檢察官偵查起訴。
    理 由
一、認定事實所依據之證據及理由：
（一）人證：
      證人甲○○於警詢、偵訊及原審審理時證述，其於93年6
      月9日起僱用被告，在宜蘭縣五結鄉○○路○段77號「廣興
      檳榔攤」，從事販賣檳榔及飲料等工作，檳榔攤營業時間
      為上午7時起至23時止，分早、晚班兩班制，證人甲○○
      負責早班，上班時間為7時起至14時止，被告負責晚班，
      上班時間為14時起至21時止，檳榔攤共有二付鑰匙，由證
      人與被告各持一付。第1天（9日）被告正常上、下班，營
      收及物品均未短少，第2天（10日）被告亦正常上、下班
      ，惟該日之營收及零用金共6160元，於11日證人接班時，
      檳榔攤鐵門拉下，無遭破壞痕跡，店門未上鎖，鑰匙放在
      桌上，經清點後，發現前日（10日）之營收及零用金，不
      翼而，被告亦不見蹤影，音訊全無等語。
（二）書證：
  １、「廣興檳榔攤」於93年6 月10日14時至23時之營收明細表
      。
  ２、被告上、下班打卡資料。
二、對於被告辯解之判斷：
（一）被告於於原審審理時，坦承受僱於證人甲○○，上班第2
      天即93年6月10日23時8分打卡下班後，即未再去上班，亦
      未告知證人去向，惟矢口否認有侵占營業收入2110元及證
      人甲○○當日交付之4050元。
（二）基於下列事證，認為被告上述辯解不足採信：
      依證人甲○○之證述，
  １、11日上午接班時，檳榔攤鐵門拉下，店內未上鎖，鑰匙放
      在桌上，鐵門無被破壞，顯然檳榔攤無遭人入侵之情形。
  ２、該檳榔攤僅被告及證人甲○○二人輪留顧店，6 月10日被
      告是最後一個離開檳榔攤，隔日證人甲○○接班時即發現
      現金不見，被告亦不告而別。而證人甲○○是該檳榔攤之
      老闆，又與被告無仇怨，自無構陷被告之理。被告辯稱：
      伊未侵占檳榔攤現金，顯不足採。事證明確，被告犯行堪
      以認定。
三、論罪及科刑之理由：
（一）核被告乙○○所為，係犯刑法第336 條第2 項之業務侵占
      罪。
（二）查被告曾受前揭事實欄所載有期徒刑執行完畢之情形，有
      本院被告前案紀錄表在卷可稽，其受有期徒刑之執行完畢
      後，5年以內再犯本件有期徒刑以上之罪，為累犯，應加
      重其刑。
（三）原審認被告犯罪事證明確，依刑法第336條第2項、第47條
      ，罰金罰鍰提高標準條例第1條前段，並審酌被告犯罪手
      段、工作第2天即侵吞公款、犯後非但未彌補虧空之款項
      、反編一派謊言狡卸罪責等一切情狀，量處被告有期徒刑
      九月，經核認事用法，均無不當，量刑亦屬妥適，被告上
      訴未具理由，為無理由，應予駁回。
四、被告經合法傳喚，無正當之理由不到庭者，爰不待其陳述，
    逕行判決。
據上論斷，應依刑事訴訟法第368條、371條，判決如主文。
本案經檢察官張秋雲到庭執行職務。
中　　華　　民　　國　　94　　年　　9 　　月　　8　　日
　　　　　　　　　刑事第十五庭  審判長法　官  蔡永昌
　　　　　　　　　　　　　　　　　    法　官  蔡國在
　　　　　　　 　 　　　　　　　　　　法　官  張正亞
以上正本證明與原本無異。
不得上訴。
                                      書記官  鄭信昱
中　　華　　民　　國　　94　　年　　9 　　月　　8 　　日
附錄：本案論罪科刑法條全文
中華民國刑法第336條第2項
對於公務上或因公益所持有之物，犯前條第 1 項之罪者，處一年
以上七年以下有期徒刑，得併科5000元以下罰金。
對於業務上所持有之物，犯前條第 1 項之罪者，處六月以上五年
以下有期徒刑，得併科 3000 元以下罰金。
前二項之未遂犯罰之。
